【裁判字號】    92,自更,6
【裁判日期】    921128
【裁判案由】    侵占
【裁判全文】
臺灣板橋地方法院刑事判決                            九十二年度自更字第六號
    自  訴  人    安立交通企業有限公司
    代  表  人    丁○○
    代  理  人    甲○○
    被      告    丙○○
右列被告因侵占案件，經自訴人提起自訴，本院判決如左：
    主  文
丙○○意圖為自己不法之所有，而侵占自己持有他人之物，處有期徒刑柒月。
    事  實
一、丙○○於民國（下同）九十一年七月十一日委請乙○○（通緝中，待通緝到案後
    另行審結）偕同前往台北縣中和市○○路四五號處，由丙○○擔任連帶保證人，
    而以租人向安立交通企業有限公司（下稱安立交通公司）租用車牌號碼七八一─
    ＬＧ號營業小客車一輛，雙方並簽訂營業車輛租賃合約書，約定租金每日新台幣
    （下同）八百五十元，租送期間二十九個月，期滿後送車不送牌，租送期間車輛
    不得轉借別人駕駛等內容後，安立交通公司即將上開車輛交付丙○○、乙○○持
    有使用，詎丙○○於九十一年十月初左右，意圖為自己不法之所有，將上開車輛
    變易持有為所有之意思後侵占入己，並將上開車輛交付第三人李英元使用。嗣九
    十一年十月二十二日後，李英元未再繳付車租予安立交通公司，且丙○○避不見
    面說明，安立交通公司於九十二年三月二日，在台北縣板橋市○○○路附近協尋
    到該車，經由該車駕駛人李英元告知始末而查悉上情。
二、案經安立交通公司提起自訴。
    理  由
一、訊據被告丙○○固坦承於九十一年七月十一日委請乙○○擔任承租人向自訴人租
    用上開車輛，嗣於九十二年十月初將上開車輛駛交付第三人李英元使用等事實，
    惟矢口否認有何侵占犯行，辯稱：當時要簽訂租買契約時，先由我與李英元出面
    與自訴人代表人丁○○洽談，我付了訂金三萬元後，因我與李英元發生爭執，我
    不敢將車輛交給李英元開，所以我就麻煩乙○○當承租人，而實際上租金都是由
    我負責處理，乙○○幫我開這輛車到九月底左右，後來我與李英元和好，在十月
    初我才把車子交給李英元開，但我有跟李英元說車租要按時繳，但李英元沒有繳
    也不告訴我，且車子也開走了，而我與自訴人沒有聯絡上，是因為我要逃避李英
    元，所以人到南部去，電話也換掉了，我沒有侵占的意思云云。查：右揭事實，
    業據自訴人指述明確，並有被告不爭執之營業車輛租賃契約書、郵局存證信函、
    租金帳單收據影本等件影本在卷可稽，再佐以證人丁○○於本院審理時證稱：「
    （問：之前有無一位叫李英元的人來？）沒有。」、「（問：你何時知道車子被
    丙○○及乙○○之外的人開走了？）我不知道。是被告不來繳租之後，請人來尋
    車，找到車之後，才知道車子是別人開。」、「（問：你自己的帳單紀錄，顯示
    有二十天是一位叫李英元的人來繳車租的？）當時叫一位李英元的人來繳租，他
    表示他是丙○○的朋友來代繳租金的。」、「（問：當天李英元來繳租的時候，
    是開該租用的車子？）我不知道，因為李英元他是自己進來的，他到底有無開車
    ，我也不知道。」等語，足認被告上開辯解無非推諉之詞，不足採信。被告擅自
    將承租之車輛交付他人駕駛後避不聯絡見面，顯見其有將該車侵占入己之不法意
    圖甚明。本件事證明確，被告犯行堪以認定。
二、核被告所為，係犯刑法第三百三十五條第一項侵占罪。爰審酌被告之素行、犯罪
    之動機、目的、手段、智識程度、所生危害及尚未與自訴人達成民事和解之犯後
    態度等一切情狀，量處如主文所示之刑。
據上論斷，應依刑事訴訟法第三百四十三條、第二百九十九條第一項前段，刑法第三
百三十五條第一項，罰金罰鍰提高標準條例第一條前段，判決如主文。
中      華      民      國      九十二    年    十一    月    二十八    日
                                  臺灣板橋地方法院刑事第五庭
                                      審判長法  官  古  秋  菊
                                            法  官  崔  玲  琦
                                            法  官  楊  博  欽
右正本證明與原本無異。
如不服本判決，應於判決送達後十日內，向本院提出上訴狀。
                                            書記官  曹  秋  冬
中      華      民      國      九十二    年    十一    月    二十八    日
附錄本案論罪科刑法條全文
刑法第三百三十五條
意圖為自己或第三人不法之所有，而侵占自己持有他人之物者，處五年以下有期徒刑
、拘役或併科一千元以下罰金。
前項之未遂犯罰之。


司法院資訊處製作；財團法人民間司法改革基金會備份。
